【裁判字號】    97,訴,2802
【裁判日期】    970523
【裁判案由】    清償借款
【裁判全文】
臺灣臺北地方法院民事判決              97年度訴字第2802號
原      告  台北富邦商業銀行股份有限公司
法定代理人  甲○○
訴訟代理人  丙○○
被      告  乙○○
上列當事人間清償借款事件，本院於民國九十七年五月九日言詞
辯論終結，判決如下：
    主    文
被告應給付原告新台幣伍拾貳萬陸仟柒佰貳拾陸元，及自民國九
十七年二月二日起至清償日止，按年息百分之九計算之利息，並
自民國九十七年三月四日起至清償日止，逾期在六個月以內者，
按上開利率百分之十，逾期超過六個月者，按上開利率百分之二
十計算之違約金。
訴訟費用由被告負擔。
    事    實
甲、原告方面：
一、聲明：如主文所示。
二、陳述略稱：
  (一)緣被告乙○○於民國（下同）九十四年八月三十一日與原告
    簽立貸款契約書，向原告借款新台幣（下同）六十九萬元，
    約定借款期限為九十四年八月三十一日起至一百零一年八月
    三十日止，共分八十四期，依年金法按期定額攤還本息；前
    三個月利息按年息百分之一點九九固定計算，嗣則按原告銀
    行指數型房貸基準利率加碼年息百分之七點一九機動計算（
    目前利率為年息百分之九）；另約定逾期清償在六個月以內
    者，按上開利率百分之十，超過六個月者，超過部分按上開
    利率百分之二十計付違約金。
  (二)詎料被告對該筆借款僅繳付本息至九十七年二月一日，依貸
    款契約書約定條款第九條第一款之約定，全部債務視為到期
    ，尚欠原告借款本金五十二萬六千七百二十六元及如主文第
    一項所示之利息、違約金。爰依消費借貸之法律關係，請求
    被告負清償責任。
三、證據：提出放款帳卡一份、貸款契約書影本一份及戶籍謄本
    一份為證。
乙、被告方面：
一、聲明：不同意原告請求。
二、陳述略稱：希望再與原告協商減少利息及違約金。
三、證據：無。
    理    由
一、程序方面：本件依原告所提貸款契約書約定條款第十四條後
    段之約定：「借款人‧‧‧不履行本契約致涉訟時，同意以
    貴行總行所在地之法院或台灣新竹地方法院為第一審管轄法
    院‧‧。」，查原告主營業所設於台北市○○○路○段五十
    號，屬本院管轄區域，故本院對本事件具有管轄權。
二、本件原告主張之事實，已據其提出放款帳卡一份、貸款契約
    書影本一份及戶籍謄本一份為證，復為被告到庭所不爭執，
    堪認原告主張為真實。至被告另陳稱希望再與原告協商減少
    利息及違約金云云，核其所陳僅係和解之要約，惟並不為原
    告所同意，不足以影響原告之請求。
三、從而，原告本於消費借貸之法律關係，請求被告給付五十二
    萬六千七百二十六元及如主文第一項所示之利息、違約金，
    為有理由，應予准許。
四、據上論結，本件原告之訴為有理由，依民事訴訟法第七十八
    條，判決如主文。
中    華    民    國    97    年     5    月    23    日
                民事第一庭    法      官  文衍正
以上正本係照原本作成
如對本判決上訴，須於判決送達後20日內向本院提出上訴狀
中    華    民    國    97    年     5    月    23    日
                              書  記  官  顏  葶


司法院資訊處製作；財團法人民間司法改革基金會備份。
